臺灣士林地方法院刑事判決
111年度審原訴字第10號
公  訴  人  臺灣士林地方檢察署檢察官
被      告  黃順國
指定辯護人  本院公設辯護人姜惠如 


上列被告因公共危險案件，經檢察官提起公訴（111年度調偵字
第394號），本院合議庭因被告於準備程序就被訴事實為有罪之
陳述，裁定由受命法官獨任進行簡式審判程序並判決如下：
    主  文
黃順國犯放火燒燬住宅等以外之他人所有物罪，處有期徒刑壹年
。緩刑貳年，緩刑期間付保護管束，並應向執行檢察官指定之政
府機關、政府機構、行政法人、社區或其他符合公益目的之機構
或團體提供陸拾小時之義務勞務。扣案之信號彈（已施放完畢）
貳枚均沒收。 
    事實及理由
一、按簡式審判程序之證據調查，不受第159條第1項之限制，刑
    事訴訟法第273條之2定有明文，是於行簡式審判程序之案件
    ，被告以外之人於審判外之陳述，除有其他不得作為證據之
    法定事由外，應認具有證據能力。本件所援引被告黃順國以
    外之人於審判外之陳述，因本案採行簡式審判程序，復無其
    他不得作為證據之法定事由，依上說明，應認均有證據能力
    。
二、本件犯罪事實及證據，除均引用檢察官起訴書之記載（如附
    件）外，更正與補充如下：
　㈠事實部分：檢察官起訴書犯罪事實欄一第3行關於「車牌號碼
    A00-0082號」之記載，應更正為「車牌號碼000-0000號」。
　㈡證據部分補充：被告黃順國於審判中之自白（本院卷第114、
    160、182、188、190頁）。
三、論罪科刑：
　㈠按刑法第175條第1項之放火行為，行為人除須具備放火燒燬
    他人所有物之犯罪故意外，尚須「致生公共危險」，即學理
    上所稱具體危險犯，其放火燃燒之情形，依一般社會通念，
    須有延燒至目的物以外之其他他人所有物之具體危險存在，
    惟不以實際上已發生此項延燒之事實為必要，衹須有發生實
    害之蓋然性為已足。此項蓋然性之有無，應由事實審法院基
    於經驗法則，而為客觀之判斷（最高法院72年度台上字第25
    32號、107年度台上字第1003號判決參照）。本件被告黃順
    國於道路中央，將信號彈2枚點燃後，分別置入告訴人葉漢
    偉所有車牌號碼005-KRY號重型機車（內裝載汽油）之腳踏
    墊及前置物箱，而引燃火勢燒燬該機車，除已延燒置於車內
    之案外人黃逸倫國民身分證1張、外套2件、香水1瓶及安全
    帽2頂等物外，併有危害其他道路往來人車之虞（見調偵卷
    第49至54頁），足見被告點燃信號彈置於機車之行為，顯已
    致生公共危險。是核被告所為，係犯刑法第175條第1項之放
    火燒燬住宅等以外之他人所有物罪。
　㈡又按刑法第175條第1項放火燒燬他人一般所有物罪，雖同時
    侵害私人財產法益，但仍以保護社會公安法益為重，況放火
    行為原含有毀損性質，故一個放火燒燬他人一般所有物之行
    為，不另成立刑法第354條毀損罪（最高法院87年度台非字
    第269號判決參照），是被告本案行為即不另論刑法第354條
    之毀損他人物品罪，併此敘明。
　㈢爰以行為人之責任為基礎，並審酌被告之素行，有臺灣高等
    法院被告前案紀錄表附卷可按，尚非極惡，其因感情糾紛，
    竟率而恣意引燃信號彈對機車放火以發洩情緒，除毀壞他人
    財產外，且造成他人生命、身體及財產在公共安全上之危險
    甚鉅，所為殊值非難，惟念及其犯後始終坦認犯行，非無悔
    意之態度，且已與告訴人成立調解，並履行賠償其損害，此
    有調解筆錄（見本院卷第195、196頁）在卷可稽，併斟酌被
    告為高中畢業之智識程度、已婚，有1名未成年子女甫出生
    ，目前從事板模工，與家人同住之家庭經濟與生活狀況等一
    切情狀，量處如主文所示之刑，資為懲儆。
　㈣又被告尚未曾因故意犯罪而受有期徒刑以上刑之宣告，此有
    上開前案紀錄表可查，本院念及其行為時年僅22歲，智慮淺
    薄欠周，諒係一時失慮，致罹刑典，審判中業與告訴人成立
    調解，如前所述，告訴人並表示願予被告自新之機會（見本
    院卷第191頁），堪認被告經此偵審程序及科刑宣告之教訓
    後，當能知所警惕而無再犯之虞，其前開所受宣告之刑以暫
    不執行為適當，爰依刑法第74條第1項第1款之規定，併予宣
    告緩刑2年，用啟自新。又為促使被告日後更加重視法規範
    秩序，導正偏差行為，以義務勞動方式彌補其犯罪所生危害
    等考量，認應課予一定條件之緩刑負擔，令其從中深切記取
    教訓，並督促時時警惕，避免再度犯罪，爰依刑法第74條第
    2項第5款之規定，命被告於緩刑期內，應依執行檢察官之命
    令，向指定之政府機關、政府機構、行政法人、社區或其他
    符合公益目的之機構或團體，提供60小時之義務勞務，併依
    刑法第93條第1項第2款之規定，宣告緩刑期間付保護管束，
    以觀後效。再被告上揭所應負擔、履行之義務，乃緩刑宣告
    附帶之條件，依刑法第75條之1第1項第4款之規定，違反上
    開負擔情節重大，足認原宣告之緩刑難收其預期效果，而有
    執行刑罰之必要者，得撤銷緩刑之宣告，併此指明。
四、按供犯罪所用、犯罪預備之物或犯罪所生之物，屬於犯罪行
    為人者，得沒收之，刑法第38條第2項前段定有明文。查扣
    案之信號彈（已施放完畢）2枚，係被告黃順國所有，且用
    以點燃燒燬本案機車及車內物品，業據其供明在卷（見偵卷
    第12頁），即屬供其為本案犯罪所用之物，爰依上規定宣告
    沒收；又該等物品既經扣案，已無全部或一部不能沒收或不
    宜執行沒收之情形，自無庸併為追徵價額之諭知，附此敘明
    。　　
據上論結，應依刑事訴訟法第273條之1第1項、第284條之1、第2
99條第1項前段、第310條之2、第454條，刑法第175條第1項、第
74條第1項第1款、第2項第5款、第93條第1項第2款、第38條第2
項前段，判決如主文。
本案經檢察官劉東昀提起公訴，檢察官張尹敏到庭執行職務。
中　　華　　民　　國　　111 　年　　10　　月　　27　　日
                  刑事第十庭法  官  李冠宜
以上正本證明與原本無異。
如不服本判決應於收受送達後20日內向本院提出上訴書狀，並應
敘述具體理由。其未敘述上訴理由者，應於上訴期間屆滿後20日
內向本院補提理由書（均須按他造當事人之人數附繕本）「切勿
逕送上級法院」。
因疫情而遲誤不變期間，得向法院聲請回復原狀。　　
                            書記官  杜依玹　
中　　華　　民　　國　　111 　年　　10　　月　　28　　日
附錄：本案論罪科刑法條全文 
中華民國刑法第175條
放火燒燬前二條以外之他人所有物，致生公共危險者，處1年以
上7年以下有期徒刑。
放火燒燬前二條以外之自己所有物，致生公共危險者，處3年以
下有期徒刑。
失火燒燬前二條以外之物，致生公共危險者，處拘役或9千元以
下罰金。